

KOUAMÉ BILÉ

ETUDIANT EN DATA ANALYSE/SCIENCE

J'ai 20 ans et je suis actuellement étudiant en Bachelor 2 en Data à l'IA School de Lille. Je suis à la recherche d'une alternance avec un rythme d'une semaine à l'école et de trois semaines en entreprise. Je suis disponible dès maintenant.

FORMATION

COORDONNÉES



+33 7 81 34 55 86



bilekouame04@gmail.com



Mobile



@Kouamé BILE



Permis A & B

COMPÉTENCES

Data

Python, R, SQL, Tableau & Power BI

Base de données

Python & SQL

Developpement Web

HTML, CSS, JS, PHP

Bureautique

Maintenance

Microsoft 365

Word, Excel & PowerPoint

Langues

Français (Langue maternelle), Anglais (Niveau B2)

Lien Portfolio

https://github.com/JXPM/to_my_data_portfolio

CENTRES D'INTÉRET

Football (Gardien de but)

Animé (Black clover & Bleach)

Design & montage vidéo

Bachelor - IA School - Lille (France)

Octobre 2023 - Aujourd'hui

Bachelor en Data / Development manager

- Analyse, traitement et visualisation de données (SQL, R, Power BI, Tableau, Python)
- Statistique
- Power platform
- Management
- · Marketing Digital
- Cryptographie

Baccalauréat SE - Figuiers - Abidjan (Côte d'Ivoire)

Septembre 2021
- Juillet 2022

Baccalauréat scientifique appliqué en Math, science et biologie

EXPÉRIENCE PROFESSIONNELLE

Stage en Data - ICM Holding - Abidjan (Côte d'Ivoire)

Juin 2024 -Août 2024

Analyste de données

- Assistance dans les projets IT (ODOO)
- Analyse de la base de données de l'ERP (PostgreSQL & SQL Server)
- Aide à la prise en main et déploiement de l'ERP ODOO
- Aide pour développement d'un site web permettant de mettre en ligne des offres d'emploi

PROJET SCOLAIRE

J&M écodigital - GEMA LAB - LILLE (France)

Février 2024 - Mai 2024

Chef de projet & Assistant concepteur de la base de données

- Conception de base de données éco digital
- Accès
- Excel

Certification

